臺灣基隆地方法院刑事判決　　　　　　　94年度簡上字第43號
上　訴　人　丙○○　男　77歲（民國17年2月5日生）
上列被告因賭博案件，不服本院基隆簡易庭中華民國94年3月2日
94年度基簡字第128號第一審簡易判決（聲請案號：94年度偵字
第539號）提起上訴，本院管轄之第二審合議庭判決如下：
    主  文
原判決撤銷。
丙○○意圖營利，供給賭博場所，處有期徒刑貳月，如易科罰金
以參佰元折算壹日。緩刑貳年。
扣案賭具麻將壹付、骰子參顆、搬風骰子壹顆、抽頭金新台幣壹
佰元均沒收。
    事  實
一、丙○○意圖營利，於民國94年1月27日下午3時許，以麻將為
    賭具，並提供坐落於基隆市○○區○○街42號三樓之房屋為
    賭博場所，予己○○、丁○○○、戊○○等人賭博財物，約
    定抽頭方法為每4圈為1將，每底新臺幣（下同）100元，每
    台30元，每4圈由丙○○抽頭100元（聲請簡易判決處刑書誤
    繕為每次胡牌100元由丙○○抽頭10元），於同日下午3時50
    分許，經警當場查獲，並扣得丙○○所有之賭具麻將1副、
    骰子3顆、搬風骰子1顆、抽頭金100元，另扣得賭客之賭資
    共1,090元（丙○○240元、戊○○300元、己○○300元、丁○○○250元，聲請簡易判決處刑書誤繕為1,190元）。
二、案經基隆市警察局第一分局報告臺灣基隆地方法院檢察官聲
    請簡易判決處刑。
    理  由
一、訊據上訴人即被告丙○○坦承於前開時、地提供其居住之基
    隆市○○街42號3樓房屋為賭博場所，予己○○、丁○○○
    、戊○○等人賭博麻將等情，並經證人甲○○、乙○○即查
    獲本案之基隆市警察局第一分局南榮跟派出所員警到院一致
    證稱：「當天接獲民眾報案指稱有人在查獲地點賭博，員警
    進入3樓時，現場包括丙○○在內共4人在賭博麻將，抽頭金
    100元是放在桌上，現場丙○○有承認100元是賭客要給他買
    東西用的，到了警局時，丙○○自己承認100元是抽頭金，
    」等語，核與證人己○○、丁○○○、戊○○於警詢時之證
    述情節相符，且有現場圖、臨檢紀錄表各1份及賭具麻將1副
    、骰子3顆、搬風骰子1顆、賭資1,090元、抽頭金100元扣案
    可佐，被告之自白與事實相符，可以採信。其事證明確，犯
    行洵堪認定。
二、核被告所為，係犯刑法第268 條之意圖營利供給賭博場所罪
    。原審審酌被告犯後之一切情狀，判處被告有期徒刑2 月，
    並諭知易科罰金之折算標準，固非無據，惟被告並無聚眾賭
    博之犯行（詳如後述），原審未及斟酌此點，依想像競合犯
    從一重處斷，論以被告意圖營利聚眾賭博罪，即有未合，上
    訴人之上訴意旨指摘原審量刑過重，雖無理由，惟原審判決
    既有上開不當之處，自應由本院將原判決撤銷改判。爰審酌
    被告已高齡77歲，犯罪後坦承犯行等一切情狀，量處如主文
    所示之刑，並諭知易科罰金之折算標準。又被告前雖因違反
    麻醉藥品管理條例案件，經台灣高等法院判處有期徒刑7 月
    確定，於86年12月12日執行完畢，有台灣高等法院被告前案
    紀錄表1 份在卷可按，其於5 年以內未曾因故意犯罪受有期
    徒刑以上刑之宣告，其係因一時失慮致罹刑章，本院認本件
    刑之宣告，已足收警惕之效，因認所處之刑，以暫不執行為
    適當，併予宣告緩刑2 年，以策自新。扣案之賭具麻將1 副
    、骰子3 顆、搬風骰子1 顆，為供犯罪所用之物，抽頭金
    100 元為犯罪所得之物，均為被告所有，應依刑法第38條第
    1 項第2、3款之規定沒收之；另當場扣得之賭資共1,090 元
    ，雖其中240 元為被告所有，但非供其犯罪或犯罪所得之物
    ，至於戊○○之賭資300 元、己○○之賭資300 元、丁○○○之賭資25 0元，均非被告所有之物，不得併予宣告沒收，
    附此說明。
三、聲請簡易判決處刑意旨另認被告前開所為，涉犯刑法第268
    條之意圖營利聚眾賭博罪嫌，惟公訴人未舉出被告涉犯聚眾
    賭博之事證，且依前開證人甲○○、乙○○來之證述內容，
    僅足證明被告有提供賭博場所之犯行，而證人己○○、丁○○○、戊○○3人至被告前開處所後，因證人丁○○○提議
    伊只會打麻將，而由被告提供賭博場所乙節，業據證人己○○、丁○○○、戊○○於警詢時證述屬實，並無被告聚眾賭
    博之事實，此外本院亦查無其他證據證明被告確有公訴人所
    指此部分之犯行，惟聲請簡易判決處刑意旨認此部分與前開
    論罪科刑之意圖營利供給賭博場所罪間，有想像競合之裁判
    上一罪關係，爰不另為無罪之諭知。
據上論斷，應依刑事訴訟法第455條之1第3項、第369條第1項前
段、第364條、第299條第1項前段，刑法第268條、第41條第1項
前段、第74條第2款、第38條第1項第2款、第3款，罰金罰鍰提高
標準條例第1條前段、第2條，判決如主文。
本案經檢察官林伯宇到庭執行職務。
中　　華　　民　　國　　94　　年　　5　　月　　26　　日
                  刑事第二庭審判長法  官    王福康
                                  法  官    齊  潔
                                  法  官    何怡穎
以上正本證明與原本無異。
本判決不得上訴。
中　　華　　民　　國　　94　　年　　5　　月　　26　　日
                                  書記官    李繼業
附錄論罪法條
刑法第268條
意圖營利，供給賭博場所或聚眾賭博者，處3年以下有期徒刑，
得併科3千元以下罰金。
